臺灣彰化地方法院刑事判決　　　　　　　96年度訴字第1524號
公　訴　人　臺灣彰化地方法院檢察署檢察官
被　　　告　乙○○
指定辯護人　公設辯護人　甲○○
上列被告因違反槍砲彈藥刀械管制條例案件，經檢察官提起公訴
（96年度偵字第6605號），本院判決如下：
    主    文
乙○○未經許可，持有空氣槍，處有期徒刑壹年捌月，併科罰金
新臺幣伍萬元，罰金如易服勞役，以新臺幣壹仟元折算壹日。緩
刑肆年。扣案空氣槍貳支（其中壹支為槍枝管制編號0000000000
號【且含該槍專用之高壓瓦斯鋁罐貳瓶、大顆鐵珠貳瓶】，另壹
支槍枝管制編號為0000000000號【且含該槍專用之CO2 瓦斯拾壹
瓶、小顆鐵珠壹瓶】），均沒收。
    犯罪事實
一、乙○○明知未經許可，不得非法持有空氣槍，竟因一時好奇
    ，且己身對射擊有濃厚興趣，基於持有空氣槍之同一犯意，
    於民國93年4 、5 月間某日，在彰化縣某不詳地名之模型店
    內，以新臺幣（下同）2 萬元之價格，同時購入空氣槍2 支
    （其中1 支為槍枝管制編號0000000000號【且含該槍專用之
    高壓瓦斯鋁罐2 瓶、大顆鐵珠2 瓶】，另1 支槍枝管制編號
    為0000000000號【且含該槍專用之CO2 瓦斯11瓶、小顆鐵珠
    1 瓶】），並自該時起，即繼續非法持有之。嗣於96年6 月
    23 日 下午2 時50分許，經警持本院核發之搜索票，至其位
    於彰化縣花壇鄉○○村○○路○ 段269 號住處搜索，當場在
    其房內皮包查扣其持有之前開空氣槍（含高壓瓦斯鋁罐2 瓶
    、CO2 瓦斯11瓶、大顆鐵珠2 瓶及小顆鐵珠1 瓶），且經送
    鑑該2 支空氣槍均具殺傷力，而查知上情。
二、案經臺中市警察局移送臺灣彰化地方法院檢察署檢察官偵查
    起訴。
    理    由
壹、程序部分：
    按現役軍人犯陸海空軍刑法或其特別法之罪，依軍事審判法
    之規定追訴審判之，軍事審判法第1 條第1 項前段定有明文
    。又90年9 月28日修正公布，同年10月2 日生效施行之陸海
    空軍刑法，其立法體例，係兼採軍人犯主義及軍事犯主義，
    除以違背軍事義務之軍事犯罪行為為主要規範內容外，並因
    軍人亦負有一般國民及社會責任，為維護軍事安全、軍紀管
    理及社會治安，對於觸犯刑法或其他法律之部分犯罪行為，
    按其犯罪性質，有納入陸海空軍刑法，依軍事審判程序追訴
    處罰之必要。故陸海空軍刑法於第二篇分則中明定純粹軍事
    犯之處罰，另設第三篇附則，就非純粹軍事犯亦加以處罰。
    惟犯槍砲彈藥刀械管制條例之案件，尚非屬該陸海空軍刑法
    第三篇所規範之非純粹軍事犯。從而，倘現役軍人犯槍砲彈
    藥刀械管制條例之罪，因其所犯尚非屬陸海空軍刑法之犯罪
    ，依前開軍事審判法意旨，亦應係屬普通法院審判之案件。
    經查，被告乙○○係自93年10月18日即入伍，現仍服役中具
    有現役軍人身分，除據被告自承在卷外，並有被告之個人兵
    籍資料查詢結果1 紙在卷可稽。然被告本件被訴違反槍砲彈
    藥刀械管制條例第8 條第4 項之罪嫌，既非屬陸海空軍刑法
    之罪，本院對之仍有審判權，應由本院依法審判，合先敘明
    。
貳、證據能力部分：
    本案全部卷證所涵括之證據，經本院為被告所指定之本院公
    設辯護人閱卷後，公訴人、被告及辯護人均同意全部證據之
    證據能力，是後述所引用證據之證據能力均無疑義，合先敘
    明。
、認定事實所憑之證據及論罪科刑情形：
一、上揭犯罪事實，業據被告乙○○於本院審理時坦承不諱，且
    扣案之前開空氣槍2 支，經警送內政部警政署刑事警察局鑑
    驗，以性能檢驗法及動能測試法鑑定結果為：送鑑空氣槍 1
    支（槍枝管制編號0000000000），認係空氣槍，以外接高壓
    氣體鋼瓶內氣體為發射動力，經測試結果，其發射彈丸單位
    面積動能為24.0焦耳/ 平方公分；又送鑑空氣槍1 支（槍枝
    管制編號0000000000），認係空氣槍，以小型二氧化碳高壓
    鋼瓶內氣體為發射動力，經測試結果，其發射彈丸單位面積
    動能為22.1焦耳/ 平方公分，而依日本科學警察研究所之研
    究結果，彈丸單位面積動能達20焦耳/ 平方公分，則足以穿
    入人體皮肉層，此有該局96年7 月27日刑鑑字第0960112229
    號槍彈鑑定書1 份在卷可稽（見偵卷第36頁至第40頁），依
    上開鑑驗結果，上揭空氣槍2 支，如經外接高壓氣體為發射
    動力，其發射彈丸單位面積動能均高於每平方公分20焦耳，
    堪認該空氣槍2 支確具殺傷力無礙。此外，尚有被告同時購
    入，專供槍枝管制編號0000000000號空氣槍使用之高壓瓦斯
    鋁罐2 瓶、大顆鐵珠2 瓶，及專供槍枝管制編號0000000000
    號空氣槍使用之CO2 瓦斯11瓶、小顆鐵珠1 瓶，扣案足資佐
    證，被告前開不利於己之自白，核與事實相符。至本院公設
    辯護人雖為被告辯護：前開空氣槍2 支實際試射後之發射動
    能，均在具備殺傷力臨界點，被告主觀上是否有持有具殺傷
    力之空氣槍犯意尚有可疑等語為被告辯護。然查，上揭空氣
    槍2 支客觀上具備殺傷力乙節，業如前述，而被告復自承係
    對射擊有興趣，並在軍中參與射擊比賽等語，被告尚屬對槍
    枝射擊有所涉獵之人，從而被告以2 萬元之代價購入前揭空
    氣槍2 支，復同時購入適用之高壓氣體鋼瓶及鐵珠，實難認
    被告對前開空氣槍2 支具備殺傷力主觀上毫無認識。辯護人
    此部分辯解，尚難為被告有利之認定，併此敘明。綜上所述
    ，本案事證已臻明確，被告未經許可，持有空氣槍犯行堪以
    認定，應予依法論科。
二、扣案之前揭空氣槍2 支，係屬槍砲彈藥刀械管制條例第4 條
    第1 項第1 款所稱之空氣槍，依據同條例第5 條之規定，非
    經主管機關許可不得持有，是被告未經主管機關許可持有前
    開具殺傷力之空氣槍，核其所為，係犯槍砲彈藥刀械管制條
    例第8 條第4 項之未經許可持有空氣槍罪。被告長時間持有
    前開具殺傷力之改造手槍，屬於繼續犯性質之單純一罪，仍
    僅成立一罪，且無新舊法比較之問題，併此敘明。被告係以
    一購入行為，同時持有上開2 空氣槍，係一行為同時觸犯槍
    砲彈藥刀械管制條例第8 條第4 項之罪，為同種想像競合犯
    ，應依刑法第55條規定，依法從一論處。又被告未經許可持
    有空氣槍之行為，所犯為法定本刑3 年以上10年以下有期徒
    刑，併科新臺幣7 百萬元以下罰金之重罪，然被告持有前開
    具殺傷力之空氣槍目的，僅係為一時好奇，且係因服役期間
    欲參與射擊比賽，思利用購槍增加練習機會等情，業據被告
    自承在卷，伊並無供自己或他人犯罪之意圖，且該空氣槍2
    支經實際試射後，雖發射彈丸單位面積動能均超過20焦耳/
    平方公分，而認均具備殺傷力，然該2 支空氣槍之彈丸單位
    面積動能分別為24.0焦耳/ 平方公分及22.1焦耳/ 平方公分
    ，尚難與其他改造槍枝之殺傷力相提並論，危險性相對亦較
    輕，伊顯係對國家重典認識不夠深切，致犯此重罪，被告性
    格尚非不可教化，是以本件犯罪之具體情狀及行為背景觀之
    ，確屬情輕法重，客觀上足以引起社會一般人之同情而堪可
    憫恕，縱宣告法定最低度之刑猶嫌過重，爰依刑法第59條之
    規定，酌予減輕其刑。爰審酌被告明知未經主管機關許可不
    得持有空氣槍，仍為持有之行為，犯罪之行為雖屬可議，且
    對社會治安仍存有潛在之危險，惟其未曾以該槍犯罪，並未
    因此造成公眾或他人之現實惡害，且其持有之空氣槍數量為
    2 支，且該2 支空氣槍之殺傷力尚與一般改造槍枝有相當之
    差距，暨被告犯後於本院坦認其犯行，態度尚稱良好等一切
    情狀，量處如主文所示之刑，並就併科罰金刑部分，諭知易
    服勞役之折算標準。又被告前未曾因故意犯罪受有期徒刑以
    上刑之宣告，此有臺灣高等法院被告前案紀錄表存卷可參，
    被告係因一時好奇始持有本案空氣槍，並無供自己或他人犯
    罪之意圖，其性格尚非不可教化，已如前述，被告犯罪非無
    可憫之處，且其犯後坦認行為失序，態度尚佳，足見深切之
    悔意，被告經此次教訓，當能知所警惕，並無再犯之虞，本
    院因認上開對被告所宣告之刑，應以暫不執行為適當，爰併
    予宣告緩刑4 年，以勵自新。扣案空氣槍2 支（其中1 支為
    槍枝管制編號0000000000號【且含該槍專用之高壓瓦斯鋁罐
    2 瓶、大顆鐵珠2 瓶】，另1 支槍枝管制編號為0000000000
    號【且含該槍專用之CO2 瓦斯11瓶、小顆鐵珠1 瓶】），均
    具殺傷力，已如前述，係屬槍砲彈藥刀械管制條例第4 條第
    1 項第1 款所稱之槍砲，依同條例第5 條之規定，非經中央
    主管機關許可不得製造、販賣、運輸、持有及轉讓，係違禁
    物，應依刑法第38條第1 項第1 款規定，宣告沒收。
據上論斷，應依刑事訴訟法第299條第1項前段，槍砲彈藥刀械管
制條例第8 條第4 項，刑法第11條前段、第55條、第59條、第42
條第3 項前段、第74條第1 項第1 款、第38條第1 項第1 款，判
決如主文。
本案經檢察官莊佳瑋到庭執行職務。
中　　華　　民　　國　　96　　年　　12　　月　　31　　日
                  刑事第五庭  審判長法  官  許旭聖
                                    法  官  楊舒嵐
                                    法  官  簡婉倫
以上正本證明與原本無異。
如不服本判決，應於判決送達後10日內，向本院提出上訴書狀，
上訴書狀應「敘述具體上訴理由」，並按他造當事人之人數附繕
本。「切勿逕送上級法院」。
中　　華　　民　　國　　96　　年　　12　　月　　31　　日
                                    書記官
附錄本案論罪科刑法條
槍砲彈藥刀械管制條例第8條
未經許可，製造、販賣或運輸鋼筆槍、瓦斯槍、麻醉槍、獵槍
  、空氣槍或第4條第1項第1款所定其他可發射金屬或子彈具有
  殺傷力之各式槍砲者，處無期徒刑或5年以上有期徒刑，併科
  新臺幣1千萬元以下罰金。
未經許可，轉讓、出租或出借前項所列槍枝者，處5年以上有
  期徒刑，併科新臺幣1千萬元以下罰金。
意圖供自己或他人犯罪之用，而犯前二項之罪者，處無期徒刑
  或7年以上有期徒刑，併科新臺幣1千萬元以下罰金。
未經許可，持有、寄藏或意圖販賣而陳列第1項所列槍枝者，
  處3年以上10年以下有期徒刑，併科新臺幣700萬元以下罰金。
第 1 項至第 3 項之未遂犯罰之。
